臺灣高雄地方法院刑事判決　　　　　　　　　　　九十三年度交簡上字第一三八號
　　上　訴　人　臺灣高雄地方法院檢察署檢察官
　　被　　　告　甲○○
右上訴人因被告公共危險案件，不服臺灣高雄地方法院交通簡易庭九十三年度交簡字
第一二一五號，中華民國九十三年五月二十七日第一審簡易判決（聲請簡易判決處刑
書案號：臺灣高雄地方法院檢察署九十三年度偵字第九一○三號），提起上訴，本院
管轄之第二審合議庭判決如左：
    主  文
上訴駁回。
    事  實
一、本案經本院審理結果，認第一審判決被告甲○○犯刑法第一百八十五條之三公共
    危險罪，判處罰金伍仟元，並諭知易服勞役之折算標準，認事用法及量刑均無不
    當，應予維持，並引用如附件之臺灣高雄地方法院檢察署檢察官聲請簡易判決處
    刑書及本院第一審刑事簡易判決記載之事實、證據及理由。
二、上訴人臺灣高雄地方法院檢察署檢察官上訴意旨略以：被告甲○○酒後駕駛動力
    交通工具行駛於通衢大道之上，無視他人交通安全，且其呼氣中酒精濃度每公升
    高達零點六毫克，肇事率乃常人之十倍以上，檢察官因之具體求刑拘役五十日，
    然原審並未敘明上開所求刑度有何不妥之處，復未考量同院其他法官針對相同案
    件之量刑標準（如九十三年度交簡字第一二九一號、一二一六號、九十三年度交
    簡上字第五四號等判決），自有判決理由不備之違法云云。
三、按被告於偵查中自白者，得向檢察官表示願受科刑之範圍或願意接受緩刑之宣告
    ，檢察官同意者，應記明筆錄，並即以被告之表示為基礎，向法院求刑或為緩刑
    宣告之請求；又被告自白犯罪未為第一項之表示者，在審判中得向法院為之，檢
    察官亦得依被告之表示向法院求刑或請求為緩刑之宣告；前兩項情形，法院應於
    檢察官求刑或緩刑宣告請求之範圍內為判決，但檢察官之請求顯有不當或顯失公
    平者不在此限，刑事訴訟法第四百五十一條之一定有明文。又檢察官對於其認為
    科刑未當之判決，固得對於被告為不利之上訴。然此項量刑上之意見，與外國法
    制有所謂求刑權者不同。原審判已就有關科刑所應審酌之情狀，於判決理由內予
    以記載既不得指為理由不備；而未依檢察官之意見為一定之量刑，亦不得謂係已
    受請求之事項未予判決（最高法院七十二年台上字第七六二五號判決意旨參照）
    。次按法官於有罪判決中，究應如何量處罪刑，抑或是否宣告緩刑等，均為實體
    法賦予審理法官裁量之刑罰權事項，法官行使此項裁量權，自得依據個案情節，
    參諸刑法第五十七條所定各款犯罪情狀之規定，於該法定刑度範圍內，基於合義
    務性之裁量，量處被告罪刑；質言之，法官為此量刑或緩刑宣告之裁量權時，除
    不得逾越法定刑或法定要件外，尚應符合法規範之體系及目的，遵守一般有效之
    經驗及論理法則等法原則，亦即應兼顧裁量之外部及內部性，如非顯然有裁量逾
    越或裁量濫用之違法情事，自不得任意指摘為違法，此亦為最高法院歷年多起判
    例所宣示之原則（參見最高法院八十年台非字第四七三號判例、七十五年台上字
    第七○三三號判例、七十二年台上字第六六九六號判例意旨）。是以，量刑或緩
    刑宣告與否之裁量權，乃憲法所保障法官獨立審判之核心，法院行使此項裁量權
    ，亦非得以任意或自由為之，仍應受一般法律原理原則之拘束，即仍須符合法律
    授權之目的、法律秩序之理念、國民法律感情及一般合法有效之慣例等規範，尤
    其應遵守比例原則及平等原則之意旨，否則即可能構成裁量濫用之違法（參見最
    高法院八十六年度台上字第七六五五號判決意旨）。換言之，如非有裁量逾越或
    裁量濫用之明顯違法情事，自不得擅加指摘其違法或不當。本院以為上級法院對
    下級法院裁量權之審查，亦應同此標準，此不僅在保障法官不受任何制度外之不
    當干涉，更保障法官不受制度內的異質干涉，此方符憲法第八十條所宣示獨立審
    判之真義。
四、經查：本案檢察官雖具體求刑判處被告甲○○拘役五十日，然此既非依被告請求
    所為，而係檢察官主動所為之請求，依上開刑事訴訟法第四百五十一條之一之規
    定，該求刑對於法院本無拘束力，且檢察官上訴書所引為參考之本院九十三年度
    交簡字第一二九一號判決，該案被告楊琦淑係酒後駕駛「自用小客車」；九十三
    年度交簡字第一二一六號判決之被告薛博元係「累犯」、九十三年度交簡上字第
    五四號判決之被告黃敏哲則係酒後駕駛「自用小客車」且「肇事」，有該等判決
    在卷可稽，均核與本件被告係酒後騎乘機車遭臨檢查獲之情節均不相同，從而，
    檢察官認該等案件與本案情節相同，而指摘原審量刑不妥，已有所誤會，合先敘
    明。次查，原審法院既審酌被告之犯罪動機、目的、手段，與生活狀況、品行、
    智識程度，被告漠視其酒後駕車之行為對往來公眾及自身具高度危險性，置自己
    及公眾安全於不顧，並參酌其呼氣酒精濃度測定值高達每公升０點六毫克等一切
    情狀，在法定刑以內依據個案情節量處罰金五千元，其認事用法均無不當，量刑
    亦稱妥適。原審雖未予說明檢察官具體求處拘役五十日有何不妥之處，揆諸前揭
    說明要難謂有何理由不備之違法。上訴人以前揭理由執為上訴，為無理由，應予
    駁回。
據上論斷，依刑事訴訟法四百五十五條之一第三項、第三百六十八條、第三百七十三
條，判決如主文。
本案經檢察官乙○○到庭執行職務。
中      華      民      國    九十三    年      八      月     十九     日
                              臺灣高雄地方法院刑事第四庭
                                  審判長法  官    吳永宋
                                        法  官    洪能超
                                        法  官    黃惠玲
右正本證明與原本無異。
不得上訴。
                                        書記官    林秀珍
中    華    民    國      九十三      年      八      月      十九      日
